<!DOCTYPE html PUBLIC "-//W3C//DTD XHTML 1.0 Transitional//EN" "http://www.w3.org/TR/xhtml1/DTD/xhtml1-transitional.dtd">
<html xmlns="http://www.w3.org/1999/xhtml">
<head>
	<meta http-equiv="Content-Type" content="text/html; charset=iso-8859-1" />
	<title>Ymmärrä suomea</title>
	<style type="text/css" media="all">@import "css/styles.css";</style>
	<script type="text/javascript" src="swfobject.js"></script>
</head>
<body class="font-medium">
	<div id="main-wrapper">
		<div id="topbar"></div>
		<div id="main-menu">
			<table cellspacing="0" cellpadding="0" border="0" class="add-links"><tr>
				<td class="item"><img class="raquo" src="i/raquo.gif" alt="" height="7" width="4" /><a href="/ymmarra/index.php?moduli=sanakirja">Sanakirja</a></td>
				<td class="item"><img class="raquo" src="i/raquo.gif" alt="" height="7" width="4" /><a href="/ymmarra/index.php?moduli=verbit">Verbiluettelo</a></td>
				<td class="item"><img class="raquo" src="i/raquo.gif" alt="" height="7" width="4" /><a href="/ymmarra/index.php?moduli=kielioppi">Kielioppi</a></td>
			</tr></table>
			<table cellspacing="0" cellpadding="0" border="0"><tr>
				<td class="item"><img class="raquo" src="i/raquo.gif" alt="" height="7" width="4" /><a href="/ymmarra/index.php">Etusivu</a></td>
				<td class="item"><img class="raquo" src="i/raquo.gif" alt="" height="7" width="4" /><a href="/ymmarra/index.php?moduli=tekstit">Lukutekstit</a></td>
			</tr></table>
		</div>
		<div id="content">
			<table cellspacing="0" cellpadding="0" border="0" id="content-wrapper"><tr>
				<td>
					<div id="left-menu">
												<div class="header-verb"><span>Verbit</span></div>
						<div class="menu">
								<div class="init"><a href="/ymmarra/index.php?moduli=verbit&kirjain=a">A</a></div>
								<div class="init"><a href="/ymmarra/index.php?moduli=verbit&kirjain=e">E</a></div>
								<div class="init"><a href="/ymmarra/index.php?moduli=verbit&kirjain=h">H</a></div>
								<div class="init"><a href="/ymmarra/index.php?moduli=verbit&kirjain=i">I</a></div>
								<div class="init"><a href="/ymmarra/index.php?moduli=verbit&kirjain=j">J</a></div>
								<div class="init"><a href="/ymmarra/index.php?moduli=verbit&kirjain=k">K</a></div>
								<div class="init"><a href="/ymmarra/index.php?moduli=verbit&kirjain=l">L</a></div>
								<div class="init"><a href="/ymmarra/index.php?moduli=verbit&kirjain=m">M</a></div>
								<div class="init"><a href="/ymmarra/index.php?moduli=verbit&kirjain=n">N</a></div>
								<div class="init"><a href="/ymmarra/index.php?moduli=verbit&kirjain=o">O</a></div>
								<div class="init"><a href="/ymmarra/index.php?moduli=verbit&kirjain=p">P</a></div>
								<div class="init"><a href="/ymmarra/index.php?moduli=verbit&kirjain=r">R</a></div>
								<div class="init"><a href="/ymmarra/index.php?moduli=verbit&kirjain=s">S</a></div>
								<div class="init"><a href="/ymmarra/index.php?moduli=verbit&kirjain=t">T</a></div>
								<div class="init"><a href="/ymmarra/index.php?moduli=verbit&kirjain=u">U</a></div>
								<div class="init"><a href="/ymmarra/index.php?moduli=verbit&kirjain=v">V</a></div>
								<div class="init"><a href="/ymmarra/index.php?moduli=verbit&kirjain=y">Y</a></div>
								<div class="init"><a href="/ymmarra/index.php?moduli=verbit&kirjain=Ä">Ä</a></div>
						</div>					</div>
				</td>
				<td>
					<div id="main-content">
						<div id="path">
							<a href=".">Etusivu</a> &gt; <a href="/ymmarra/index.php?moduli=verbit&kirjain=P">P</a>						</div>
													<h1>PALJASTAA</h1>
						<table cellspacing="0" cellpadding="0" border="0">
							<tr>
								<td colspan="2" style="padding-bottom:10px;"><strong>Aktiivin indikatiivi</strong></td>
							</tr>
							<tr>
								<td><pre>PREESENS                   
minä      paljastan        
sinä      paljastat        
hän       paljastaa        
me        paljastamme      
te        paljastatte      
he        paljastavat      

PASSIIVI
          paljastetaan     

IMPERFEKTI                 
         paljastin         
         paljastit         
         paljasti          
         paljastimme       
         paljastitte       
         paljastivat       

PASSIIVI
         paljastettiin     

PERFEKTI
olen     paljastanut       
olet     paljastanut       
on       paljastanut       
olemme   paljastaneet      
olette   paljastaneet      
ovat     paljastaneet      

PASSIIVI
on       paljastettu       

PLUSKVAMPERFEKTI

olin     paljastanut       
olit     paljastanut       
oli      paljastanut       
olimme   paljastaneet      
olitte   paljastaneet      
olivat   paljastaneet      

PASSIIVI
oli      paljastettu       
</pre></td>
								<td>&nbsp;&nbsp;&nbsp;</td>
								<td><pre>      KIELTOMUOTO
      en        paljasta
      et        paljasta
      ei        paljasta
      emme      paljasta
      ette      paljasta
      eivät     paljasta


      ei        paljasteta

   
      en        paljastanut
      et        paljastanut
      ei        paljastanut
      emme      paljastaneet
      ette      paljastaneet
      eivät     paljastaneet


       ei        paljastettu


      en      ole paljastanut
      et      ole paljastanut
      ei      ole paljastanut
      emme    ole paljastaneet
      ette    ole paljastaneet
      eivät   ole paljastaneet


      ei      ole paljastettu



      en    ollut  paljastanut
      et    ollut  paljastanut
      ei    ollut  paljastanut
      emme  olleet paljastaneet
      ette  olleet paljastaneet
      eivät olleet paljastaneet


      ei    ollut  paljastettu
</pre></td>
							</tr>
						</table>
						<table cellspacing="0" cellpadding="0" border="0">
							<tr>
								<td colspan="2" style="padding-bottom:10px;"><strong>Aktiivin konditionaali</strong></td>
							</tr>
							<tr>
								<td><pre>PREESENS 
minä     paljastaisin      
sinä     paljastaisit      
hän      paljastaisi       
me       paljastaisimme    
te       paljastaisitte    
he       paljastaisivat    

PASSIIVI
         paljastettaisiin  

PERFEKTI
olisin   paljastanut       
olisit   paljastanut       
olisi    paljastanut       
olisimme paljastaneet      
olisitte paljastaneet      
olisivat paljastaneet      

PASSIIVI
olisi    paljastettu       
</pre></td>
								<td>&nbsp;&nbsp;&nbsp;</td>
								<td><pre> 
      en          paljastaisi
      et          paljastaisi
      ei          paljastaisi
      emme        paljastaisi
      ette        paljastaisi
      eivät       paljastaisi


      ei          paljastettaisi


      en olisi    paljastanut
      et olisi    paljastanut
      ei olisi    paljastanut
      emme olisi  paljastaneet
      ette olisi  paljastaneet
      eivät olisi paljastaneet


      ei olisi    paljastettu
</pre></td>
							</tr>
						</table>
						<table cellspacing="0" cellpadding="0" border="0">
							<tr>
								<td colspan="2" style="padding-bottom:10px;"><strong>Aktiivin potentiaali</strong></td>
							</tr>
							<tr>
								<td><pre>PREESENS
minä     paljastanen       
sinä     paljastanet       
hän      paljastanee       
me       paljastanemme     
te       paljastanette     
he       paljastanevat     

PASSIIVI
         paljastettaneen   

PERFEKTI
lienen   paljastanut       
lienet   paljastanut       
lienee   paljastanut       
lienemme paljastaneet      
lienette paljastaneet      
lienevät paljastaneet      

PASSIIVI
lienee   paljastettu       
</pre></td>
								<td>&nbsp;&nbsp;&nbsp;</td>
								<td><pre> 
      en          paljastane
      et          paljastane
      ei          paljastane
      emme        paljastane
      ette        paljastane
      eivät       paljastane


      ei          paljastettane


      en    liene paljastanut
      et    liene paljastanut
      ei    liene paljastanut
      emme  liene paljastaneet
      ette  liene paljastaneet
      eivät liene paljastaneet


      ei    liene paljastettu
</pre></td>
							</tr>
						</table>
						<table cellspacing="0" cellpadding="0" border="0">
							<tr>
								<td colspan="2" style="padding-bottom:10px;"><strong>Aktiivin imperatiivi</strong></td>
							</tr>
							<tr>
								<td><pre>PREESENS

(sinä)   paljasta          
(hän)    paljastakoon      
(me)     paljastakaamme    
(te)     paljastakaa       
(he)     paljastakoot      

PASSIIVI
         paljastettakoon   

PERFEKTI

ole      paljastanut       
olkoon   paljastanut       
olkaamme paljastaneet      
olkaa    paljastaneet      
olkoot   paljastaneet      

PASSIIVI

olkoon   paljastettu       
</pre></td>
								<td>&nbsp;&nbsp;&nbsp;</td>
								<td><pre> 

      älä         paljasta
      älköön      paljastako
      älkäämme    paljastako
      älkää       paljastako
      älkööt      paljastako


      älköön      paljastettako



      älä ole       paljastanut
      älköön olko   paljastanut
      älkäämme olko paljastaneet
      älkää olko    paljastaneet
      älkööt olko   paljastaneet



      älköön olko   paljastettu
</pre></td>
							</tr>
						</table>
						<table cellspacing="0" cellpadding="0" border="0">
							<tr>
								<td colspan="2" style="padding-bottom:10px;"><strong>Verbin nominaalimuodot</strong></td>
							</tr>
							<tr>
								<td><pre>I INFINITIIVI              

Lyhyempi muoto:            
         paljastaa         

Pitempi muoto:             
         paljastaakseni    
         paljastaaksesi
         paljastaakseen
         paljastaaksemme
         paljastaaksenne
         paljastaakseen

III  INFINITIIVI           

inessiivi    paljastamassa 
elatiivi     paljastamasta 
illatiivi    paljastamaan  
adessiivi    paljastamalla
abessiivi    paljastamatta 
instruktiivi paljastaman   
                           
Passiivi
instruktiivi paljastettaman 
                           
                           
</pre></td>
								<td>&nbsp;&nbsp;&nbsp;</td>
								<td><pre>   II INFINITIIVI

   inessiivi    paljastaessa   
   instruktiivi paljastaen

   Passiivi
   inessiivi    paljastettaessa






   IV INFINITIIVI

   nominatiivi  paljastaminen  
   partitiivi   paljastamista
     

   I PARTISIIPPI
   aktiivi      paljastava   
   passiivi     paljastettava    

  II PARTISIIPPI
   aktiivi      paljastanut
   passiivi     paljastettu
</pre></td>
							</tr>
						</table>

					</div>
				</td>
			</tr></table>		</div>
		<div id="footer"><a href="http://www.oph.fi/"><img src="i/oph_logo_ymmarrasuomea.gif" width="157" height="35" alt="OPH" /></a></div>
	</div>
</body>
</html>
